臺灣花蓮地方法院民事簡易判決
                              110年度花簡字第294號
原      告  國泰世華商業銀行股份有限公司

法定代理人  郭明鑑  
訴訟代理人  葉乃源  
            林志軒  
被      告  黃寶慧即誠恩禮儀社

上列當事人間請求清償借款事件，本院於民國110年11月22日言
詞辯論終結，判決如下：
    主      文
被告應給付原告新臺幣（下同）496,736元，及自民國110年1月9
日起至110年3月27日止，按週年利率百分之1計算之利息，暨自1
10年3月28日起至清償日止，按週年利率百分之3計算之利息；暨
自110年2月10日起至110年3月27日止，按週年利率百分之0.1計
算之違約金，暨自110年3月28日起至110年8月9日止，按週年利
率百分之0.3計算之違約金，暨自110年8月10日起至清償日止，
按週年利率百分之0.6計算之違約金。
訴訟費用由被告負擔。
本判決得假執行。
    事實及理由
一、原告主張：被告於民國109年7月9日，向原告申貸新臺幣（
    下同）500,000元，雙方約定自109年7月9日起至第6個月止
    按月繳息，為本金寬限期，餘54期依年金法計算，平均攤還
    本息，到期結算還清借款本息全部，年利率依「中央銀行辦
    理銀行承作受嚴重特殊傳染性肺炎疫情影響之中小企業貸款
    專案融通作業規定」之專案融通利率加0.9%(目前為1%)，至
    110年3月28日(含)以後改以按原告定儲利率指數月變動加2.
    21%計算之利息，並依被告所簽具之綜合授信約定書借貸約
    定條款第9條規定，約定本金（含原告視為到期之本金）自
    到期日起，逾期在6個月以內部分，按原約定利率之10%，逾
    期超過6個月部分，按約定原借款利率之20%，按期計付違約
    金予原告。詎被告未依約還款，經原告多次寄發存證信函與
    被告聯繫，迄今仍積欠本金496,736元及其利息、違約金未
    清償，依約被告已喪失期限利益，債務視為到期。為此，爰
    依消費借貸之法律關係提起本件訴訟，並聲明：如主文第1
    項所示。
二、被告則以：同意原告請求，對原告聲明為認諾。
三、按當事人於言詞辯論時為訴訟標的之捨棄或認諾者，應本於
    其捨棄或認諾為該當事人敗訴之判決，民事訴訟法第384條
    定有明文。又被告既於言詞辯論時為訴訟標的之認諾，法院
    即應不調查原告所主張為訴訟標的之法律關係是否果屬存在
    ，而以認諾為該被告敗訴之判決基礎（最高法院45年台上字
    第31號判例意旨參照）。經查，本件業經被告於言詞辯論期
    日到庭認諾原告請求，有本院110年11月22日言詞辯論筆錄
    可證（見本院卷第142頁），揆諸前揭說明，原告依消費借
    貸之法律關係，請求被告給付如主文第1項所示，為有理由
    ，應予准許。
四、本件係本於被告認諾所為之判決，依民事訴訟法第389條第1
    項第1款規定，應依職權宣告假執行。
五、訴訟費用負擔之依據：民事訴訟法第78條。 
中    華    民    國    110   年    11    月    26    日
                  花蓮簡易庭  法  官  李立青
上列為正本係照原本作成。
如不服本判決，應於送達後20日內，向本院提出上訴狀並表明上
訴理由，如於本判決宣示後送達前提起上訴者，應於判決送達後
20日內補提上訴理由書(須附繕本)。
中　　華　　民　　國　　110 　年　　11　　月　　26　　日
                              書記官  洪美雪